【裁判字號】    97,交聲,80
【裁判日期】    970829
【裁判案由】    違反道路交通管理處罰條例聲明異議
【裁判全文】
臺灣雲林地方法院交通事件裁定          97年度交聲字第80號
移送機關即
原處分機關  交通部公路總局嘉義區監理所雲林監理站
異  議  人
即受處分人  甲○○
上列受處分人因違反道路交通管理處罰條例案件，對於交通部公
路總局嘉義區監理所雲林監理站民國96年7月10日所為之處分（
原處分案號：雲監裁字第裁72-KAD018017號、72-KAE215263號）
，聲明異議，本院裁定如下：
    主  文
異議均駁回。
    理  由
一、原處分意旨略以：異議人即受處分人甲○○，駕駛車牌號碼
    SO-6095號自用小貨車，於民國96年1月2日下午10時42分許
    ，在雲林縣斗六市○○路與正心路口，因「駕車行經有燈光
    號誌管制之交叉路口闖紅燈」之違規，為雲林縣警察局斗六
    分局（下稱原舉發單位一）以雲警交字第KAD018017號舉發
    違反道路交通管理事件通知單 (下稱系爭通知單一)，當場
    舉發。復於96年1月3日下午8時54分，在雲林縣斗六市○○
    路與文生路口，同因「駕車行經有燈光號誌管制之交叉路口
    闖紅燈」之違規，為雲林縣警察局交通警察隊（下稱原舉發
    單位二）以雲警交字第KAE215263號舉發違反道路交通管理
    事件通知單 (下稱系爭通知單二)，當場舉發。系爭通知單
    一、二均經異議人當場分別簽收。因異議人未提出陳述復未
    自動繳納罰鍰，交通部公路總局嘉義區監理所雲林監理站（
    下稱原處分機關）遂於96年7月10日，以異議人違反道路交
    通管理處罰條例第53條第1項及第60條第1項第3款規定，依
    違反道路交通管理事件統一裁罰基準及處理細則第43、44、
    67條規定，以雲監裁字第裁72-KAD018017號、72-KAE215263
    號違反道路交通管理事件裁決書（下稱系爭裁決書一、二）
    分別裁處罰鍰新臺幣（下同）5,400元罰鍰，並各記違規點
    數3點。系爭裁決書一、二均於96年7月13日送達異議人。異
    議人遂於96年8月1日聲明異議（以提出陳述方式為之），經
    原處分機關發函原舉發單位一、二查證，原舉發單位一於96
    年8月15日以雲警六交字第0960010493號函覆異議人於96年1
    月2日下午10時42分許在雲林縣斗六市○○路與正心路口闖
    紅燈，經執勤員警確認後攔停舉發無誤等情。原舉發單位二
    則於96年9月27日以雲警交字第0961301548號函覆異議人於
    96年1月3日下午8時54分，在雲林縣斗六市○○路與文生路
    口，於紅燈亮時持續直行違規行駛，且當時燈號運作正常，
    經執勤員警確認無誤後，當場開啟警示燈攔停、告知違規事
    實並當場舉發，同時間地點有另輛自小客車闖紅燈違規亦經
    員警攔停製單舉發無訛。原處分機關遂將前情函知異議人。
二、聲明異議意旨略以：異議人並沒有闖紅燈，是後面的車輛闖
    紅燈，況無相關違規照片可佐，爰提起本件異議等語。
三、按汽車駕駛人，行經有燈光號誌管制之交叉路口闖紅燈者，
    處新臺幣1,800元以上5,400元以下罰鍰；又汽車駕駛人有下
    列各款所列條款之一者，除依原條款處罰鍰外，並予記點：
    三有第53條情形之一者，各記違規點數3點，道路交通管理
    處罰條例第53條第1項、第63條第1項第3款分別定有明文。
四、經查：
    (一)異議人駕駛車牌號碼SO-6095號自用小貨車，於96年1月2
      日下午10時42分許在雲林縣斗六市○○路與正心路口闖紅
      燈，經執勤員警確認後攔停舉發無誤；又於96年1月3日下
      午8時54分，在雲林縣斗六市○○路與文生路口，於紅燈
      亮時持續直行違規行駛，且當時燈號運作正常，經執勤員
      警確認無誤後，當場開啟警示燈攔停、告知違規事實並當
      場舉發，同時間地點有另輛自小客車闖紅燈違規亦經員警
      攔停製單舉發無訛等等情，業據原舉發單位一於96年8 月
      15日以雲警六交字第0960010493號函及原舉發單位二於96
      年9月27日以雲警交字第0961301548號函覆明確，有各該
      函文在卷可稽。查開單員警各為原舉發單位一、二之警員
      ，以擔任交通勤務為其職責，均為公務員，且係不同舉發
      單位於不同時間所各自開單，卷內亦看不出異議人與開單
      員警間有何仇怨存在，應無設詞虛構陷害異議人之理，復
      經做成正式公文詳加說明函覆，堪認各該函文所載應屬事
      實，可以採信。
    (二)至異議人爭執無舉發照片可資證明部分，考量警員於執勤
      時雖可預知可能有駕駛者會違規，但何人於何時會違規，
      實無從預先得知，再者違規行為有各種樣態，且多發生在
      瞬息之間，難以要求警員須於異議人違規之同時拍照取證
      ，此與未有執勤警員在場，全憑採證相片為舉發之逕行舉
      發情形有別，非必須以拍照取證為惟一採證方式，仍得以
      其他方式加以證明，附此說明。
    (三)綜上所述，異議人確有上述2次闖越紅燈之行為，均堪以
      認定。
五、從而本件原處分機關以異議人駕車行經有燈光號誌管制之交
    叉路口闖紅燈之行為，援引道路交通管理處罰條例第53 條
    第1項及第63條第1項第3款規定，各裁處罰鍰5,400元，並各
    記違規點數3點，並無不當。是本件異議為無理由，應予駁
    回。
六、據上論斷，應依道路交通管理處罰條例第87條第2 項、道路
    交通案件處理辦法第19條，裁定如主文。
中    華    民    國    97    年    8     月    29    日
                     交通法庭   法  官  李貞瑩
以上正本證明與原本無異。
如不服本裁定，應於裁定送達後5 日內向本院提出抗告狀（須附
繕本）。
                                書記官  金雅芳
中    華    民    國    97    年    8     月    29    日


司法院資訊處製作；財團法人民間司法改革基金會備份。
